臺灣板橋地方法院交通事件裁定　　　　　　　　　九十三年度交聲字第一五一九號
　　原處分機關　交通部公路總局臺北區監理所板橋監理站
　　異　議　人
　　即受處分人　甲○○
右列受處分人因違反道路交通管理處罰條例案件，對於交通部公路總局臺北區監理所
板橋監理站於中華民國九十三年十月十八日以板監違字第裁四一─Ｅ0000000
0號違反道路交通管理事件裁決書所為之裁決處分（原舉發案號：新竹市警察局九十
三年六月十四日竹市警交字第Ｅ00000000號）不服，聲明異議，本院裁定如
左：
        主  文
異議駁回。
        理  由
一、原處分意旨略以：異議人即受處分人甲○○所有之車號ＨＯＫ─五四０號重型機
    車，於民國九十三年五月六日十一時二十三分許，在新竹市臺一線七十五公里處
    ，因「駕車行經有燈光號誌管制之交岔路口闖紅燈」、「機器腳踏車駕駛人未依
    規定戴安全帽」之違規事實經警逕行舉發，原處分機關乃依道路交通管理處罰條
    例第五十三條、三十一條第六項及第六十三條第一項第三款之規定裁處罰鍰新臺
    幣（下同）二千三百元，並記違規點數三點。異議人則以：警方提供之照片所示
    ，第一張照片中並無伊車，第二張照片中眾人向前方移動，而伊車停在轉彎停等
    區，因駕駛人右腳在地上，無法由該張照片中看出，才有此誤會，且該照片雖顯
    示車速七公里，但當時尚有其他車故無法證明到底是哪一台車之速度，又該路口
    號誌燈在控制上有誤差，為何四方都是紅燈，讓人誤以為號誌失靈，應讓眾人出
    庭了解真相云云，表明不服而提出異議。
二、按行車管制號誌之圓形紅燈，係車輛面對圓形紅燈表示禁止通行，不得超越停止
    線或進入路口，道路交通標誌標線號誌設置規則第二百零六條第五款定有明文。
    又汽車駕駛人，行經有燈光號誌管誌之交岔路口闖紅燈者，處一千八百元以上五
    千四百元以下罰鍰；機器腳踏車駕駛人或附載座人未依規定戴安全帽者，處駕駛
    人五百元罰鍰；汽車駕駛人有同條例第五十三條情形時，除依原條款處罰鍰外，
    並記違規點數三點，道路交通管理處罰條例第五十三條、第三十一條第六項及第
    六十三條第一項第三款分別定有明文。
三、經查：
（一）本件異議人即受處分人甲○○之前開重型機車於九十三年五月六日十一時二十
      三分許，經人駕駛在新竹市臺一線七十五公里處闖紅燈，且該駕駛人未依規定
      戴安全帽等事實，已為現場設置之測速照相器材所拍攝，經警掣單逕行舉發，
      此有新竹市警察局九十三年六月十四日竹市警交字第Ｅ00000000號舉
      發違反道路交通管理事件通知單一紙、採證照片三張附卷可稽，且異議人亦不
      否認上開機車經人於前揭時間騎乘行經該路口之事實。觀諸卷附之舉發照片第
      一張顯示：舉發地點係設有號誌之交岔路口，路口並劃設有機慢車左轉待轉區
      線及機車停等區之標線；又第三張照片顯示：九十三年五月六日十一時二十三
      分許，有三部機車分別為車號Ｆ八九─四一二號、ＱＤ三─０六八號、ＢＭＺ
      ─四二一號於號誌顯示紅燈並已亮起約四十點六秒後，該車號Ｆ八九─四一二
      號及ＢＭＺ─四二一號車車身超越路口白色停等線，而車號ＱＤ三─０六八號
      車則在機車停等區內；另第二張照片承前接續顯示：異議人所有之車號ＨＯＫ
      ─五四０號重型機車於紅燈號誌已亮四十一點六秒後，車身已超越停等線而後
      輪正橫越機慢車左轉待轉區線之前端，且駕駛人及附載人均未戴安全帽甚明，
      而其餘車號Ｆ八九─四一二號、ＱＤ三─０六八號、ＢＭＺ─四二一號機車則
      均在異議人上開機車前方等情，足以推認異議人所有上開機車當時與車號Ｆ八
      九─四一二號、ＱＤ三─０六八號、ＢＭＺ─四二一號機車確有於紅燈亮起後
      仍繼續向前行駛之事實。異議人雖辯稱上開第二張照片顯示伊車停在轉彎停等
      區，駕駛人右腳在地上無法由該張照片中看出云云。然經對照前開第二張及第
      三張採證照片，可知該二張照片前後僅間隔一秒之時間，如異議人所辯其機車
      係停在機慢車左轉待轉區等情屬實，依常情應同時顯示於二張照片較為合理，
      但異議人之機車卻未顯現於第三張採證照片中，顯見異議人於短短一秒之時間
      內由後方直行通過前揭舉發之路口，其於前揭時地有駕駛前開機車闖紅燈且未
      依規定戴安全帽之違規事實甚明。是異議人前開辯解，顯係事後卸責之詞，不
      足採信。再者，為確保車行順暢及行車安全，交岔路口之號誌在變換紅綠燈號
      時，四方路口之號誌均會顯示紅燈達一、二秒之時間，故第一張照片左上角所
      顯示當時四方均為紅燈，即是路口燈號變換之情形，不得據此認定號誌有故障
      之情形，並據為免責之事由。異議人所辯路口號誌四方都是紅燈讓人誤以為號
      誌失靈，應讓眾人出庭了解真相云云，亦非足採。本件違規事證甚為明確，並
      無傳訊異議人調查之必要。
（二）又，舉發違反道路交通事件通知單之送達，係為賦予異議人陳述意見之機會，
      故乃以舉發單通知異議人應到案日期，以使異議人有表達意見之機會，異議人
      是否依舉發單上應到案日期到案，僅關係處分機關對受處分人之該項違規行為
      得裁處之罰鍰金額，此觀諸道路交通管理處罰條例第九條第一項後段規定之規
      定甚明。本件舉發違反道路交通事件通知單經原舉發機關於九十三年六月十八
      日以掛號郵件向異議人之車籍所在地即臺北縣永和市○○路九十巷五十四號送
      達，遭郵局以「查無此址」為由退回後，原舉發機關於同年七月二十日辦理公
      示送達，此有新竹市警察局九十三年七月二十日竹市警交字第０九三０００五
      八一六、同月二十二日竹市警交字第０九三００四０七三四號函各一紙在卷可
      稽。本件異議人於九十三年八月二十三日提出申訴時雖逾舉發通知單所載之應
      到案日期，然未逾公示送達生效日，原處分機關乃以最低罰鍰合計二千三百元
      （各一千八百元、五百元）裁處，亦據原處分機關聲明異議案件移送書意見欄
      記明詳實。揆諸前揭說明，本件原裁決處分既對異議人科以最低罰二千三百元
      ，對於異議人之權益並無影響，併予敘明。
四、綜上所述，本件違規事證明確，異議人所辯尚無足採，原處分機關依道路交通管
    理處罰條例第五十三條、三十一條第六項、第六十三條第一項第三款及違反道路
    交通管理事件統一裁罰基準表規定，對異議人處以罰鍰計二千三百元，並記違規
    點數三點，核無違誤，量罰亦甚妥適，應予維持。本件異議為無理由，應予駁回
    。
據上論斷，應依道路交通管理處罰條例第八十七條第二項，道路交通案件處理辦法第
十九條，裁定如主文。
中　　　華　　　民　　　國　　九十三　　年　　　十　　　月　　二十九　　日
　　　　　　　　　　　　　　　　　臺灣板橋地方法院交通法庭
                                     　 法  官  楊  志  雄
右正本證明與原本無異。
如不服本裁定應於收受送達之日起五日內向本院提出抗告狀。
                                        書記官  胡  勤  義
中　　　華　　　民　　　國　　九十三　　年　　　十　　　月　　二十九　　日
